臺灣板橋地方法院刑事判決　　　　　　　　　　　　　　九十三年度訴字第一一號
　　公　訴　人　臺灣板橋地方法院檢察署檢察官
　　被　　　告　丙○○
右列被告因搶奪等案件，經檢察官提起公訴（九十二年度偵字第二０六五九號），本
院判決如左：
    主  文
丙○○連續竊盜，處有期徒刑拾月；又連續意圖為自己不法之所有，而搶奪他人之動
產，處有期徒刑壹年肆月；應執行有期徒刑貳年。
    事  實
一、丙○○前因違反懲治盜匪條例及竊盜案件，經本院於民國八十八年十一月二十二
    日以八十八年度少訴緝字第一號分別判處有期徒刑四年及十月，應執行有期徒刑
    四年六月確定。又因竊盜案件，經本院於八十九年八月三日以八十九年度易字第
    一九五八號判處有期徒刑十月確定。復因強盜及搶奪案件，由本院於九十二年七
    月十一日分別判處有期徒刑六年及一年十月，應執行有期徒刑七年六月，嗣經臺
    灣高等法院於九十二年十一月七日以九十二年度上訴字第三五０八號駁回上訴確
    定（本案均不構成累犯）。竟不知悔改，復意圖為自己不法之所有，分別基於竊
    盜及搶奪之概括犯意，先後為下列犯行：
(一)、竊盜部分
  1.於九十二年八月十四日下午四時三十分許，在臺北縣新莊市○○路二三四巷一弄
    十二號旁，竊取庚○○所有車牌號碼ＨＷ—五三七二號重型機車，得手後供己騎
    用。
  2.於九十二年八月二十九日上午八時許，在臺北縣五股鄉○○路○段八四號前，竊
    取丁○○所有置於機車上之皮包乙只得手，內有
    百貨卡、世華銀行金融卡、面額新台幣（下同）六萬六千元之支票（支票號碼：
    ＡＡ0000000號）各乙張、障礙手冊一本、健保卡四張及現金七千餘元。
(二)、搶奪部分
  1.於九十二年八月二十六日下午三時五十八分許，在臺北縣蘆洲市○○街九九巷，
    趁戊○○騎乘機車速度趨緩且不及防備之際，騎乘庚○○之上開機車自後方超越
    戊○○之機車，徒手搶奪戊○○所有置於機車前方置物籃內之紙袋得手，內有現
    金九百多元、戊○○之健保卡、小孩之帽子、奶瓶、尿布、小方巾等物。
  2.於九十二年九月一日九時三十分許，復騎乘庚○○之前開機車，在臺北縣蘆洲市
    ○○○路二段編號一二八號停車格對面橋旁，趁乙○○騎乘機車不及防備之際，
    自右後方超越乙○○之機車，並徒手搶奪乙○○所有置於機車前方置物籃內之皮
    包乙只而得手，內有乙○○之個人證件、聯邦銀行信用卡、富邦銀行信用卡、泛
    亞銀行現金卡各一張、項鍊兩條、公司支票二張。
二、嗣於九十二年九月一日十五時三十分許，丙○○在臺北縣蘆洲市○○路一○八號
    光華郵局前，乘坐於庚○○之前揭機車上，適巡邏員警經過，經警查詢得知丙○○所乘坐之機車係失竊贓車，進而查獲上情，並扣得丙○○前開竊得之丁○○支
    票一張及搶得之戊○○銀色項鍊一條。
三、案經庚○○、丁○○、乙○○訴由臺北縣政府警察局蘆洲分局報告臺灣板橋地方
    法院檢察署檢察官偵查起訴。
    理  由
壹、被告丙○○警詢自白之證據能力部分
一、按被告陳述其自白係出於不正之方法者，應先於其他事證而為調查，刑事訴訟法
    第一百五十六條第三項定有明文。被告丙○○於本院審理中辯稱：伊為警查獲後
    ，在警局被警員推到牆壁上用安全帽毆打，於警詢時遭員警刑求，其於警詢之自
    白不具證據能力云云。
二、經查：
(一)、被告於警詢中並未遭警方刑求取供乙節，業據證人即製作被告警詢筆錄之員警辛○○於本院審理中到庭具結證稱：被告九十二年九月一日之警詢筆錄係伊製作，
    由伊問話，警員甲○○紀錄，詢問過程中只有伊、被告與甲○○三人在偵訊室，
    並未見到陳麒文（原名己○○）。被告在警局中未遭警方毆打，伊在問話過程中
    亦未對被告刑求或使用不法方法，且有全程錄音，答話部分均為被告自己回答，
    被告之竊盜犯行與搶奪犯行均為被告主動說出，伊問話時並未注意被告有無受傷
    等語明確，核與證人即本案現場查獲被告及製作警詢筆錄之員警甲○○於本院審
    理中具結證陳：伊於九十二年九月一日下午三時三十分許，巡邏經過臺北縣蘆洲
    市○○路一○八號光華郵局，看到被告乘坐在一輛機車上，車頭朝外發動中，伊
    經查詢得知該機車係贓車，遂上前請被告下車，查獲被告時被告腳上即已受傷，
    走路一拐一拐，臉部則黑黑的，伊並未毆打被告。隨後伊與另一位同事帶同被告
    回警局，由伊與辛○○製作警詢筆錄，問話過程中警方並無刑求，被告所涉案件
    均為被告主動說出等語相符（以上證詞均見本院九十三年五月三十一日審判筆錄
    ）。
(二)、證人陳麒文則於本院審理中到庭具結證以：當天伊上班時接獲警察通知，於下午
    三時許到達警局，伊進警局做筆錄時並未見到被告，直到要離開警局時才看到被
    告坐在另一邊，離伊一段距離，伊並未看到被告被毆打，亦未看到被告頭上戴安
    全帽，伊不知道當時被告臉部或身體有無受傷，而且因伊與被告相距過遠，因此
    伊並未注意到有何異常之處等語（見本院九十三年五月三十一日審判筆錄）。
(三)、又本院當庭勘驗被告九十二年九月一日之警詢錄影帶結果，被告於警詢過程中之
    答話均係在自由意識下為之，且警員詢問態度良好，對於被告問話內容均照實記
    載，並無刑求逼供之情事，被告之臉部由外表亦看不出有傷痕。詢問過程中警員
    之手機曾響起，電話中之人要求警員查看被告腿部是否有刺青，警員答稱沒有，
    且說明被告腿上有「以前」之傷痕，被告對警員之回答亦無任何異狀。筆錄完成
    後，被告於閱覽後親自簽名等情，有本院九十三年四月四日及同年五月三十一日
    勘驗筆錄在卷為憑。
(四)、而被告於九十二年九月二日進入臺灣臺北看守所時，被告於其新收被告內外傷紀
    錄表上自述因於警局遭刑求，而受有臉部、左手、右腿等處擦傷及鼻樑不正等傷
    勢，固有臺灣臺北看守所新收被告內外傷紀錄表附卷可稽，惟該傷勢紀錄乃依據
    被告自述而為記載，被告是否確遭刑求，仍須綜合其他事證而為判斷。而被告於
    本院審理時自承其為警查獲時腿部業已負傷（見本院九十三年五月三十一日審判
    筆錄），與證人甲○○之前開證詞互核相符，是被告腿部傷勢，應係其於為警查
    獲前即有之舊傷，難認係遭刑求所致；且被告於接受警詢時，臉部並無傷痕，業
    經本院勘驗警詢錄影帶明確；前開事證亦俱徵被告於接受警詢之過程中，警員並
    未使用刑求取供之不合法手段，復無任何積極證據足認被告確因遭警刑求而受有
    前開紀錄表上所載傷勢。被告所為刑求抗辯，並不足採，其警詢之陳述自白應係
    出於其自由意志之供述而具有任意性，自有證據能力。
貳、認定犯罪事實之證據與理由
一、訊據被告丙○○否認有上開竊盜或搶奪之犯行，辯稱：伊並未竊取庚○○之機車
    或丁○○之皮包，亦未搶奪戊○○、乙○○之財物，伊當天在光華郵局前僅係經
    過庚○○上開機車旁，警察即稱該部機車係伊所竊而將伊帶回警局云云。經查：
(一)、右揭犯罪事實，業經被告於偵查中自白不諱（見九十二年度偵字第一六六八六號
    偵查卷第五十三頁、第五十四頁），又被告確曾為如前搶奪犯行乙節，亦據被告
    於本院羈押訊問及臺灣高等法院九十二年度上訴字第三五０八號案件審理時坦承
    在卷，有本院九十二年度聲羈字第四六０號卷內之九十二年九月二日訊問筆錄與
    臺灣高等法院九十二年度上訴字第三五０八號判決（附於九十二年度偵字第二０
    六五九號偵查卷第二頁至第十二頁）可稽。
(二)、告訴人庚○○於本院審理時及告訴人丁○○於警詢中分別指訴前揭失竊情節甚明
    （見本院九十三年五月三十一日審判筆錄、九十二年度偵字第一六六八六號偵查
    卷第二十頁、第二十一頁），且有庚○○、丁○○出具之贓物認領保管單、丁○○失竊之上開支票影本、庚○○之臺北縣政府警察局車輛失竊電腦輸入單、臺北
    縣政府警察局車輛尋獲電腦輸入單、車輛車牌失竊作業—查獲車輛查詢認可資料
    各一紙附卷（附於九十二年度偵字第一六六八六號偵查卷第二十六頁、第二十八
    頁、第二十九頁、第三十一頁、第三十二頁、第五十頁）為憑。
(三)、證人即搶奪部分之被害人戊○○業於本院審理時到庭具結證述上開遭搶奪之過程
    歷歷，又戊○○遭搶時固未能清楚目睹行搶之人之正面形貌，惟戊○○於案發後
    至警局觀閱現場錄影帶時，確曾憑被告所騎乘之上開機車與背影指認行搶之人即
    為被告等節，亦經證人戊○○證述明確（見本院九十三年五月三十一日審判筆錄
    ），並有戊○○據以指認被告之現場錄影帶翻拍照片一張在卷足佐（附於九十二
    年度偵字第一六六八六號偵查卷第三十八頁）
(四)、至乙○○被搶奪及報案後指認被告之經過，亦據證人乙○○於本院審理中到庭具
    結證陳：當天伊從泛亞銀行出來後，即有一部機車跟隨伊，伊未讓其超車，後來
    伊從巷子出來，該部機車跟過來，速度放慢，到了臺北縣蘆洲市○○○路○段一
    二八號停車格即伊欲停放機車之處，該部機車即從伊右邊過來，機車騎士則用左
    手拿伊放置於菜籃內之皮包，皮包內有現金、公司支票二張、項鍊二條、信用卡
    還有證件等物，雖然當時伊並未看清楚歹徒之形貌，但伊有看清楚歹徒騎乘之機
    車係水藍色之重型機車。被搶後伊至警局報案，剛好警察稱在郵局抓到一名嫌犯
    ，且從嫌犯身上搜到一些東西，請伊過去指認，伊過去後，看到地面上之項鍊即
    為伊被搶之項鍊，又伊在警局外面看到一部水藍色重型機車，伊確定該機車即為
    搶伊之人所騎乘，伊即根據被搶之項鍊與該水藍色機車指認被告確為搶匪等情綦
    詳，核與證人甲○○於本院審理時證述：被告進派出所後，員警請被告到旁邊坐
    ，被告即從口袋裡拿出一條項鍊丟到垃圾桶，伊從垃圾桶裡取出項鍊，另外由被
    告身上搜得支票一張，當時剛好有一名女子因遭搶前來報案，該名女子後來即根
    據被搶之項鍊、前開贓車與被告之身材指認被告等語一致，證人辛○○亦當庭證
    稱被告被帶回警局後，伊由被告身上口袋搜出一條項鍊，適有一名女子因搶奪案
    前來報案，該名女子一眼即認出該條項鍊即為其被搶之物等語（以上證詞均見本
    院九十三年五月三十一日審判筆錄）。雖前開項鍊究係員警直接自被告口袋搜得
    ，抑或先由被告自口袋掏出丟到垃圾桶後，再經警方自垃圾桶內拾起乙節，證人
    辛○○與甲○○所言稍有歧異，惟證人因時間久遠，對於細節之記憶本難期絲毫
    無差，然該項鍊確係自被告身上取出，乙○○並於警局中據以指認被告之事實，
    則屬無疑。此外，尚有乙○○出具之贓物認領保管單一紙（附於九十二年度偵字
    第一六六八六號偵查卷第二十七頁）存卷可證。
(五)、綜前事證，足認被告前揭自白應與事實相符，其於本院審理時翻異前詞，矢口否
    認犯罪，顯係事後畏卸之詞，殊不足採。
參、論罪科刑之理由
一、核被告竊取庚○○機車與丁○○財物之犯行，係犯刑法第三百二十條第一項之竊
    盜罪；其公然奪取戊○○、乙○○財物之犯行，係犯刑法第三百二十五條第一項
    之搶奪罪。其先後多次竊盜、搶奪犯行，均時間緊接，所犯分別係構成要件相同
    之罪名，顯係基於概括犯意反覆為之，應依刑法第五十六條之規定，分別論以連
    續竊盜罪及連續搶奪罪，並均依法加重其刑。其所犯上開二罪，犯意個別，罪名
    分殊，應分論併罰之。
二、爰審酌被告有事實欄所載前科，素行不佳，有臺灣高等法院被告全國前案紀錄表
    在卷為據，其正值青少，不思循合法手段謀求財富，竟一再竊取及搶奪他人財物
    ，犯罪所生之危害非輕，並衡諸其犯罪動機、目的與犯後匿飾犯行，不知悔改等
    一切情狀，就其所犯上開二罪，分別量處如主文所示之刑，並定其應執行之刑，
    以示懲儆。
據上論斷，應依刑事訴訟法第二百九十九條第一項前段，刑法第五十六條、第三百二
十條第一項、第三百二十五條第一項、第五十一條第五款，罰金罰鍰提高標準條例第
一條前段，判決如主文。
本案經檢察官李吉祥到庭執行職務。
中　　華　　民　　國　　　九十三　　　年　   六　   　月　　二十三　　　日
                                      臺灣板橋地方法院刑事第十二庭
                                          審判長法　官  許仕楓
                                                法  官  陳恒寬
                                                法  官  吳佳穎
右正本證明與原本無異。
如不服本判決，應於判決送達後十日內，向本院提出上訴狀。
                                                書記官  呂妍旻
中　　華　　民　　國　　　九十三　　　年　　六　　　　月　　二十三　　　日
附錄本案論罪科刑法條全文：
中華民國刑法第三百二十條
意圖為自己或第三人不法之所有，而竊取他人之動產者，為竊盜罪，處五年以下有期
徒刑、拘役或五百元以下罰金。
意圖為自己或第三人不法之利益，而竊佔他人之不動產者，依前項之規定處斷。
前二項之未遂犯罰之。
中華民國刑法第三百二十五條
意圖為自己或第三人不法之所有，而搶奪他人之動產者，處六月以上五年以下有期徒
刑。
因而致人於死者，處無期徒刑或七年以上有期徒刑，致重傷者，處三年以上十年以下
有期徒刑。
第一項之未遂犯罰之。
